【裁判字號】    98,易緝,65
【裁判日期】    981230
【裁判案由】    竊盜
【裁判全文】
臺灣彰化地方法院刑事判決              98年度易緝字第65號
公  訴  人  臺灣彰化地方法院檢察署檢察官
被      告  甲○○
上列被告因竊盜案件，經檢察官提起公訴（97年度偵字第4594號
），本院判決如下：
    主  文
甲○○共同踰越牆垣竊盜，累犯，處有期徒刑玖月。
    犯罪事實
一、甲○○前因施用毒品案件，經本院以92年度訴字第250 號判
    決判處有期徒刑1 年確定；另因竊盜案件，經本院以92年度
    易字第665 號判決判處有期徒刑6 月確定，上開2 罪經定執
    行刑為有期徒刑1 年5 月後，於94年4 月11日執行完畢。詎
    仍不知悔改，竟與黃榮杰（業經本院另行判決確定）共同基
    於意圖為自己不法所有之犯意聯絡，於民國97年5 月14日10
    時30分，以翻越牆垣之方式，進入彰化縣員林鎮○○里○○
    段151 地號乙○○所有之農地，共同徒手竊取乙○○所有之
    馬達送風機1 具，於得手後以機車載運意欲變賣圖利，於同
    日11時45分許行經彰化縣員林鎮○○里○○街106 巷口時，
    為警逮獲。
二、案經彰化縣警察局員林分局報告臺灣彰化地方法院檢察署檢
    察官偵查起訴。
        理  由
一、本件所引證據，公訴人、被告均不爭執證據能力，亦無違法
    取得或其他不得做為證據之事由，均有證據能力，合先敘明
    。
二、訊據被告對上開犯罪事實均坦承不諱，並經被害人乙○○指
    述歷歷，核與共犯黃榮杰所述相符，並有贓物認領保管單1
    紙、現場及贓證物照片11張附卷可稽，被告犯行堪以認定。
三、核被告所為，係犯刑法第321 條第1 項第2 款之踰越牆垣竊
    盜罪。被告與黃榮杰間有犯意聯絡及行為分擔，為共同正犯
    。被告有如犯罪事實欄所述之科刑及執行紀錄，有臺灣高等
    法院被告前案紀錄表在卷可稽，其於執行完畢後5 年內再犯
    本件有期徒刑以上之罪，為累犯，應依刑法第47條第1 項之
    規定加重其刑。爰審酌被告竊取財物，漠視他人權益，犯後
    坦承犯行，及其犯罪之動機、目的、手段等一切情狀，量處
    如主文所示之刑。
據上論斷，應依刑事訴訟法第299 條第1 項前段，刑法第28條、
第321 條第1 項第2 款、第47條第1 項，判決如主文。
中    華    民    國    98    年    12    月    30    日
                  刑事第五庭    法  官  王奕勛
以上正本證明與原本無異。
如不服本判決應於收受判決後10日內向本院提出上訴書狀，並應
敘述具體理由；其未敘述上訴理由者，應於上訴期間屆滿後20日
內向本院補提理由書（均須按他造當事人之人數附繕本）「切勿
逕送上級法院」。
告訴人或被害人對於判決如有不服具備理由請求檢察官上訴者，
其上訴期間之計算係以檢察官收受判決正本之日期為準。
中    華    民    國    98    年    12    月    30    日
                                書記官  戴國安
附錄本案論罪科刑法條全文：
中華民國刑法第321條
（加重竊盜罪）
犯竊盜罪而有左列情形之一者，處 6 月以上、 5 年以下有期徒
刑：
一、於夜間侵入住宅或有人居住之建築物、船艦或隱匿其內而犯
    之者。
二、毀越門扇、牆垣或其他安全設備而犯之者。
三、攜帶兇器而犯之者。
四、結夥三人以上而犯之者。
五、乘火災、水災或其他災害之際而犯之者。
六、在車站或埠頭而犯之者。
前項之未遂犯罰之。

司法院資訊處製作；財團法人民間司法改革基金會備份。
